Minutes et répertoires du notaire Étienne PÉRICHON, 26 juillet 1696 - 15 juin 1747 (étude XXXIX)
Archives nationales
- Minutes de Étienne PÉRICHON, 26 juillet 1696 - août 1747; MC/ET/XXXIX/199 - MC/ET/XXXIX/392
  - Minutes. 1747, janvier - 1747, 27 mai, janvier 1747 - 27 mai 1747; MC/ET/XXXIX/383
    - Apprentissage de mercier Pierre Félix, faubourg Saint-Antoine, chez Jean-Baptiste François Scapre, quai de Sèvres., 9 mai 1747; MC/ET/XXXIX/383
      contrat d'apprentissage; Félix, Pierre; Scapre, Jean-Baptiste François
    - Notoriété concernant (attestant) Jean Honoré Fragonard peintre, bourgeois de Paris, rue Aubry-le-Boucher., 25 mai 1747; MC/ET/XXXIX/383
      notoriété; Aubry-le-Boucher (rue); Fragonard, Jean Honoré (1732-1806); peintre
  - Minutes (constitutions de rentes publiques). 1734, juin - 1734, juillet, juin 1734 - juillet 1734; MC/ET/XXXIX/384
    1733, novembre, tontine avec baptistaires.
  - Minutes (constitutions de rentes publiques). 1734, juillet - 1734, septembre, juillet 1734 - septembre 1734; MC/ET/XXXIX/385
  - Minutes (constitutions de rentes publiques). 1734, octobre, octobre 1734; MC/ET/XXXIX/386
  - Minutes (constitutions de rentes publiques). 1734, décembre, décembre 1734; MC/ET/XXXIX/387
    1734, août, tontine avec baptistaires.
    - Constitution d'Antoine Servant, fabriquant d'étoffes d'or à Lyon., 6 décembre 1734; MC/ET/XXXIX/387
      constitution de rente; Servant, Antoine
  - Minutes (constitutions de rentes publiques). 1735, janvier - 1735, juin, janvier 1735 - juin 1735; MC/ET/XXXIX/388
  - Minutes (constitutions de rentes publiques). 1735, juillet - 1735, décembre, juillet 1735 - décembre 1735; MC/ET/XXXIX/389
    - Constitution concernant Didier Aubert, graveur en bois, rue Saint-Jacques., 19 décembre 1734; MC/ET/XXXIX/389
      constitution de rente; Saint-Jacques (rue); Aubert, Didier; graveur
  - Minutes (constitutions de rentes publiques). 1736, janvier - 1746, janvier 1736 - 1746; MC/ET/XXXIX/390
    1736, janvier à juin: édit d'août 1734, avec baptistaires ou analyses.
    1741 à 1746: édits de novembre 1740, octobre 1741 et novembre 1744, rentes viagères avec baptistaires.
    - Constitution d'Antoine Servant, fabriquant d'étoffes d'or à Lyon., 24 avril 1736; MC/ET/XXXIX/390
  - Minutes (constitutions de rentes publiques). 1744 - 1746, MC/ET/XXXIX/391
    Édits de janvier et février 1743, novembre 1744 et février 1745, tontine avec baptistaires..
  - Minutes. 1747, juin - 1747, août, juin 1747 - août 1747; MC/ET/XXXIX/392
    1747, 7 juin à 1747, 15 juin: actes passés par-devant François Gouvion, substituant de etienne Périchon.
    1747, 20 juin à 1747, août: actes passés par-devant Michel Martel.
- Répertoire(s) de Étienne PÉRICHON, 26 juillet 1696 - 15 juin 1747; MC/RE/XXXIX/3 - MC/RE/XXXIX/5
  - Répertoire. 1696, 26 juillet - 1716, 30 juillet, 26 juillet 1696 - 30 juillet 1716; MC/RE/XXXIX/3
    Informations concernant le classement et la cotation:
    Le niveau inférieur de description, quand il existe, correspond aux mentions d'actes contenues dans le répertoire. Parmi celles-ci, certaines peuvent y être décrites, de manière plus ou moins détaillée. Pour consulter l'acte proprement dit, il convient de rechercher la cote au niveau des articles (registre ou liasse) des minutes du notaire (cote de type 'MC/ET').
  - Répertoire. 1716, 1er août - 1729, 30 juin, 1er août 1716 - 30 juin 1729; MC/RE/XXXIX/4
  - Répertoire. 1729, 30 juin - 1747, 15 juin, 30 juin 1729 - 15 juin 1747; MC/RE/XXXIX/5